【裁判字號】    97,聲,721
【裁判日期】    970716
【裁判案由】    聲明異議
【裁判全文】
臺灣高等法院臺南分院刑事裁定  九十七年度聲字第七二一號
聲明異議人
即受刑人    甲  ○
上列聲明異議人因違反毒品危害防制條例案件，對臺灣臺南地方
法院檢察署檢察官執行之指揮不服，聲明異議，本院裁定如下：
    主    文
異議之聲明駁回。
    理    由
一、異議意旨略以：異議人即受刑人前案經撤銷假釋，而應執行
    殘刑部分，已於九十七年四月二十二日服刑期滿。異議人雖
    再犯槍砲案件，判處有期徒刑八月確定。然檢察官於受刑人
    九十七年四月二十二日期滿前，遲遲未發交該八月徒刑之執
    行指揮書，卻於當日下午四時許，僅以監方口頭告知：「檢
    察官以書面傳真方式通知接續執行．．」等語，未見該傳真
    書面公文給受刑人簽收。而於九十七年四月二十二日下午送
    達執行指揮書，又有誤。該指揮書載明刑期起算日為九十七
    年五月一日，則受刑人應於九十七年四月二十二日期滿出監
    ，何以在九十七年四月二十三日至九十七年四月三十日違法
    接續執行。又送達於監獄或看守所之人，應囑託監獄長官為
    之（刑事訴訟法第五十六條第二項規定參照），此並非謂監
    獄長官有代收送達之權，而仍應以監所長官送達至受刑人時
    ，始生送達效力。為此，聲明異議云云。
二、按受刑人或其法定代理人或配偶以檢察官執行之指揮為不當
    者，得向諭知該裁判之法院聲明異議，刑事訴訟法第四百八
    十四條定有明文。而所稱「檢察官執行之指揮不當」，固應
    包括執行之指揮違法及執行方法不當等情形在內（最高法院
    九十五年度台抗字第四九四號裁定參照）。
三、經查：
(一)受刑人前所犯肅清煙毒條例等案件（下稱前案），應執行有
    期徒刑十一年六月確定（臺灣高等法院高雄分院八十三年度
    聲字第六三二號），於八十三年八月十日入監執行，至八十
    八年四月三十日因縮短刑期假釋出監，嗣經裁定撤銷假釋，
    於九十三年五月十七日執行殘刑（有期徒刑五年七月），再
    經臺灣高雄地方法院依中華民國九十六年罪犯減刑條例規定
    ，減刑並定其應執行有期徒刑九年十月又十五日（九十六年
    聲減字第三九一一號），減刑後殘刑為三年十一月十四日，
    則刑期屆滿日期為九十七年四月三十日，經依行刑累進處遇
    規定縮短刑期八日，縮刑後刑期終結日期為九十七年四月二
    十二日。又受刑人另因違反毒品危害防制條例等案件（下稱
    本案），經判處有期徒刑一年四月，併科罰金八萬元，後經
    減為有期徒刑八月，併科罰金四萬元確定在案（聲請人誤為
    槍砲案件），有刑案資料查註紀錄表、臺灣臺南監獄受刑人
    縮短刑期總表及臺灣高等法院被告前案紀錄表附卷可資參照
    。
(二)按執行裁判由為裁判法院之檢察官指揮之；又指揮執行，應
    以指揮書附具裁判書或筆錄之繕本或節本為之，分別為刑事
    訴訟法第四百五十七條第一項前段、第四百五十八條所明定
    ，是檢察官自有權製作執行指揮書，從而如執行指揮書內容
    有變動或其他不當之情形，自可註銷，另以適當之執行指揮
    書執行之，此自上開規定觀之自不待言。又執行指揮書若經
    註銷，改以另一製作執行指揮書執行，則原有執行指揮書即
    失其效力，應改由新執行指揮書執行之，原有執行指揮書既
    失其效力，不能再憑為執行之依據，自不得以該執行指揮書
    不當而聲明異議。本件受刑人既有二以上主刑應予執行，檢
    察官於前案執行殘刑完畢後，接續執行本案（九十七年執辛
    字第一三０九號、九十七年執辛字第一三０九之一號），並
    無不當。雖檢察官製作本案之執行指揮書時，計算刑期起算
    日期，未及注意前案殘刑之執行，有應予縮短刑期八日之情
    形，致認定接續執行日期（即本案刑期起算日期）為九十七
    年五月一日，而分別於九十七年執辛字第一三０九號執行指
    揮書上「刑期起算日期」欄記載為「九十七年五月一日」、
    九十七年執辛字第一三０九之一號執行指揮書上「刑期起算
    日期」欄記載為「九十七年九月二十七日」，嗣經發覺後，
    立即註銷上開二執行指揮書，改以另一製作執行指揮書執行
    ，此觀重行製作之九十七年執辛字第一三０九號執行指揮書
    及九十七年執辛字第一三０九之一號執行指揮書上備註欄記
    載：「前案原執行期滿日為九十七年四月三十日，惟縮短刑
    期八日後為九十七年四月二十二日，故註銷前發同號指揮書
    ，改以本件執行。」等語即明，故本件原執行指揮書既經檢
    察官依職權註銷，改以另一製作執行指揮書執行，則原有執
    行指揮書即失其效力，不能再憑為執行之依據，自不得以該
    執行指揮書不當而聲明異議。異議人執已失效之執行指揮書
    ，聲明異議，自為無理由。另異議人所指有違法接續執行情
    形，係註銷前之原執行指揮書刑期起算日期誤載之誤，此業
    經註銷並改以另一製作執行指揮書執行，而失其效力，異議
    人執此聲明異議，亦為無理由。
(三)綜上所述，本件檢察官執行之指揮，核無不合。異議人執前
    開情詞，提起異議，為無理由，應予駁回。
四、據上論斷，依刑事訴訟法第四百八十六條，裁定如主文。
中    華    民    國    97    年    7     月    16    日
                    刑事第一庭審判長法官  黃  崑  宗
                                    法官  王  明  宏
                                    法官  蔡  長  林
以上正本證明與原本無異。
如不服本裁定，應於收受本裁定後五日內向本院提出抗告狀。
                                  書記官  李  培  薇
中    華    民    國    97    年    7     月    17    日


司法院資訊處製作；財團法人民間司法改革基金會備份。
